src/assets/dictionaries/th_TH.dic
# Thai Hunspell Dictionary File
# Common Thai words for spell checking

1050
สวัสดี
ขอบคุณ
ขอบคุณครับ
ขอบคุณค่ะ
เช่น
เป็น
มี
ไม่มี
มาก
น้อย
ดี
เดียว
สอง
สาม
สี่
ห้า
หก
เจ็ด
แปด
เก้า
สิบ
ร้อย
พัน
หมื่น
แสน
ล้าน
บาท
สตางค์
วัน
เดือน
ปี
เวลา
เช้า
กลางวัน
บ่าย
ค่ำ
ดึก
จันทร์
อังคาร
พุธ
พฤหัสบดี
ศุกร์
เสาร์
อาทิตย์
มกราคม
กุมภาพันธ์
มีนาคม
เมษายน
พฤษภาคม
มิถุนายน
กรกฎาคม
สิงหาคม
กันยายน
ตุลาคม
พฤศจิกายน
ธันวาคม
ไทย
คน
ผู้ชาย
ผู้หญิง
เด็ก
ผู้ใหญ่
ครอบครัว
บ้าน
ที่อยู่
งาน
การงาน
บริษัท
ร้าน
ร้านค้า
สินค้า
บริการ
ราคา
ถูก
แพง
ซื้อ
ขาย
จ่าย
รับ
ให้
มอบ
ส่ง
ไป
มา
เข้า
ออก
ขึ้น
ลง
ใน
นอก
บน
ล่าง
หน้า
หลัง
ข้างหน้า
ข้างหลัง
ข้างเคียง
ใกล้
ไกล
ที่
สถานที่
ที่นั่ง
ที่ทำงาน
โรงเรียน
มหาวิทยาลัย
โรงพยาบาล
ตลาด
ห้างสรรพสินค้า
ร้านอาหาร
ร้านกาแฟ
ธนาคาร
ปั๊มน้ำมัน
สถานี
สนามบิน
รถน้ำมัน
รถยนต์
รถจักรยาน
รถมอเตอร์ไซค์
รถบัส
รถไฟ
เรือ
เครื่องบิน
ทาง
ถนน
ซอย
ถนนหนทาง
ทางด่วน
เส้นทาง
เส้น
สาย
สายไฟ
สายโทรศัพท์
สายน้ำ
น้ำ
น้ำดื่ม
น้ำอุ่น
น้ำร้อน
น้ำเย็น
น้ำฝน
น้ำทะเล
น้ำแม่
น้ำลำธาร
อาหาร
ข้าว
กับข้าว
อาหารเช้า
อาหารกลางวัน
อาหารเย็น
ขนม
ผลไม้
ผัก
เนื้อสัตว์
ไก่
หมู
วัว
ปลา
กุ้ง
ปู
ปลาหมึก
หอย
ไข่
นม
เนย
ชีส
ขนมปัง
ข้าวเปล่า
ข้าวสวย
ข้าวต้ม
ก๋วยเตี๋ยว
บะหมี่
ผัดไทย
ต้มยำ
แกง
ส้มตำ
ปาปายะ
ซูชิ
สเต็ก
พิซซ่า
ซาลาด
น้ำผลไม้
ชา
กาแฟ
น้ำอัดลม
เบียร์
ไวน์
เหล้า
น้ำแข็ง
น้ำตาล
เกลือ
พริก
กระเทียม
หอมแดง
ตะไคร้
มะนาว
ใบมะกรูด
ข่า
ตะไคร้
ผักชี
ซีอิ๊ว
ซอส
น้ำปลา
น้ำมัน
น้ำมันพืช
น้ำมันหอยระเบิด
ซอสมะเขือเทศ
มะเขือเทศ
แตงกวา
แครอท
ผักกาด
กะหล่ำปลี
คะน้า
ผักบุ้ง
ฟักทอง
มะละกอ
มะพร้าว
ส้ม
กล้วย
แอปเปิ้ล
ทุเรียน
มังคุด
ลิ้นจี่
ฝรั่ง
มะยม
มะม่วง
องุ่น
แตงโม
ส้มโอ
ลำไย
เงาะ
ทุเรียน
ขนุน
สัปปะรด
กล้วยหอม
กล้วยไข่
กล้วยนิโล
กล้วยหิน
กล้วยตานี
ส้มเช้ง
ส้มสายน้อย
ส้มปักษ์
ฝรั่งทอด
ฝรั่งขาว
ฝรั่งแดง
แอปเปิ้ลเขียว
แอปเปิ้ลแดง
แอปเปิ้ลเหลือง
อินทผลัม
ลูกพีช
ลูกพลัม
ลูกแอปริคอต
เชอร์รี่
เบอร์รี่
สตรอเบอร์รี่
บลูเบอร์รี่
ราสเบอร์รี่
ครันเบอร์รี่
กิจจะ
กรรม
การ
กัน
กา
กาน
กำ
กับ
กังวาน
กัญชา
กัญชา
กัด
กัน
กันยา
กันยายน
กังหัน
กังหันลม
กังหันน้ำ
กังหันไฟฟ้า
กังหันพลังงาน
ผักชีฝรั่ง
มะเขือเทศ
มะเขือพวง
มะเขือเปราะ
มะเขือยาว
ผักกาดโรเซ่
ผักกาดหอม
ผักบุ้งไฟแดง
ผักบุ้งฝอย
ผักสลัด
คะน้าหอม
ตำลึง
ตำลึงหิน
ตำลึงเถา
กะหล่ำปลีหอม
กะหล่ำปลีขาว
กะหล่ำปลีแดง
กะหล่ำปลีเขียว
ฟักทองเขียว
ฟักทองเหลือง
ฟักทองแดง
ฟักทองไทย
ฟักแฟง
ฟักแฟงเขียว
ฟักแฟงแดง
ฟักขาว
ฟักเขียว
ฟักแย้
ฟักทองทอด
ฟักทองต้ม
ฟักทองแกง
มะละกอเขียว
มะละกอเหลือง
มะละกอแก่
มะละกอสุก
มะพร้าวอ่อน
มะพร้าวแก่
มะพร้าวแห้ง
มะพร้าวขูด
มะพร้าวขาว
มะพร้าวแดง
ส้มสายน้อยแก้ว
ส้มสายน้อยแดง
ส้มสายน้อยเขียว
ส้มเช้งแก้ว
ส้มเช้งแดง
ส้มเช้งเขียว
ส้มปักษ์ทอง
ส้มปักษ์แดง
ส้มปักษ์เขียว
ส้มวอเตอร์
ส้มโอเขียว
ส้มโอแดง
ส้มโอทอง
ฝรั่งสีทอง
ฝรั่งสีแดง
ฝรั่งสีเขียว
ฝรั่งหอม
ฝรั่งไทย
ฝรั่งน้ำ
ฝรั่งดิน
ฝรั่งป่า
แอปเปิ้ลสีแดง
แอปเปิ้ลสีเขียว
แอปเปิ้ลสีเหลือง
แอปเปิ้ลสีทอง
แอปเปิ้ลหอม
แอปเปิ้ลไทย
แอปเปิ้ลนำเข้า
แอปเปิ้ลอินทานอน
แอปเปิ้ลออร์แกนิก
แอปเปิ้ลฟูจิ
แอปเปิ้ลกาล่า
แอปเปิ้ลโฮลี่
ทุเรียนหอมทอง
ทุเรียนหมี
ทุเรียนกะทิ
ทุเรียนกระดุม
ทุเรียนดำ
ทุเรียนแดง
ทุเรียนทอง
มังคุดอ่อน
มังคุดแก่
มังคุดสุก
มังคุดหอม
มังคุดทอง
มังคุดแดง
มังคุดเขียว
ลิ้นจี่แก่
ลิ้นจี่สุก
ลิ้นจี่หอม
ลิ้นจี่ทอง
ลิ้นจี่แดง
ลิ้นจี่เขียว
มะยมหวาน
มะยมเปรี้ยว
มะยมอ่อน
มะยมแก่
มะยมสุก
มะยมหอม
มะม่วงน้ำดอกไม้
มะม่วงอ่อน
มะม่วงแก่
มะม่วงสุก
มะม่วงหอม
มะม่วงทอง
มะม่วงแดง
มะม่วงเขียว
มะม่วงนำเข้า
มะม่วงไทย
มะม่วงฝอย
มะม่วงขี้นก
มะม่วงอินทานอน
องุ่นแดง
องุ่นเขียว
องุ่นม่วง
องุ่นดำ
องุ่นขาว
องุ่นหอม
องุ่นไทย
องุ่นนำเข้า
องุ่นออสเตราเลีย
องุ่นอเมริกา
องุ่นฝรั่งเศส
แตงโมแดง
แตงโมเขียว
แตงโมหอม
แตงโมไทย
แตงโมนำเข้า
แตงโมไร้เมล็ด
แตงโมขาว
แตงโมดำ
แตงโมทอง
ลำไยแก่
ลำไยอ่อน
ลำไยสุก
ลำไยหอม
ลำไยทอง
ลำไยแดง
ลำไยเขียว
ลำไยไทย
เงาะแก่
เงาะอ่อน
เงาะสุก
เงาะหอม
เงาะทอง
เงาะแดง
เงาะเขียว
เงาะไทย
ขนุนแก่
ขนุนอ่อน
ขนุนสุก
ขนุนหอม
ขนุนทอง
ขนุนแดง
ขนุนเขียว
ขนุนไทย
สัปปะรดแก่
สัปปะรดอ่อน
สัปปะรดสุก
สัปปะรดหอม
สัปปะรดทอง
สัปปะรดแดง
สัปปะรดเขียว
สัปปะรดไทย
สัปปะรดนำเข้า
สัปปะรดฮาวาย
กล้วยหอมทอง
กล้วยหอมแดง
กล้วยหอมเขียว
กล้วยไข่ทอง
กล้วยไข่แดง
กล้วยไข่เขียว
กล้วยนิโลทอง
กล้วยนิโลแดง
กล้วยนิโลเขียว
กล้วยหินทอง
กล้วยหินแดง
กล้วยหินเขียว
กล้วยตานีทอง
กล้วยตานีแดง
กล้วยตานีเขียว
กล้วยตานีไทย
กล้วยน้ำว้าน
กล้วยน้ำว้านทอง
กล้วยน้ำว้านแดง
กล้วยน้ำว้านเขียว
กล้วยแขก
กล้วยแก้ว
กล้วยแคะ
กล้วยกวน
กล้วยตุ๊ก
กล้วยเล็บมือนาง
กล้วยเบอร์รี่
กล้วยพอด
กล้วยหอมนวล
กล้วยหอมหมู
กล้วยหอมแมค
กล้วยหอมสาคู
กล้วยหอมทอง
กล้วยหอมแดง
กล้วยหอมเขียว
กล้วยหอมไทย
กล้วยหอมนำเข้า
กล้วยหอมออสเตราเลีย
กล้วยหอมอเมริกา
กล้วยหอมจีน
กล้วยหอมฟิลิปปินส์
กล้วยหอมมาเลเซีย
กล้วยหอมอินโดนีเซีย
กล้วยหอมไทยพันธุ์ดี
กล้วยหอมไทยพันธุ์เหนือ
กล้วยหอมไทยพันธุ์ใต้
กล้วยหอมไทยพันธุ์อีสาน
กังหันลม
กังหันน้ำ
กังหันไฟฟ้า
กังหันพลังงาน
